臺灣苗栗地方法院刑事判決
                                      109年度易字第821號
公  訴  人  臺灣苗栗地方檢察署檢察官
被      告  陳錫龍



上列被告因加重竊盜案件，經檢察官提起公訴（109年度偵字第4
061號），本院判決如下：
    主    文
陳錫龍犯毀越門窗竊盜罪，累犯，處有期徒刑捌月。
未扣案之犯罪所得新臺幣參仟壹佰元沒收，於全部或一部不能沒
收或不宜執行沒收時，追徵其價額。
    犯罪事實
一、陳錫龍於民國109年4月1日1時54分許，騎乘車牌號碼000-00
    00號普通重型機車，至翁陳數義經營、位於苗栗縣○○鎮○○里
    ○○000○0號之自助餐店（下稱本案自助餐店）外，見該店無
    人看管，遂意圖為自己不法所有，基於竊盜之犯意，以不詳
    方式毀損該店窗戶玻璃後，攀爬窗戶侵入店內，竊取翁陳數
    義所有放置在神明像上之紅包8個【內有現金新臺幣（下同
    ）1,600元】、櫃檯抽屜之零錢1,500元得手後離去。嗣經翁
    陳數義發現上開物品遭竊後，報警循線查悉上情。
二、案經苗栗縣警察局竹南分局報告臺灣苗栗地方檢察署檢察官
    偵查起訴。
    理    由
壹、證據能力之說明
一、本判決所引用被告陳錫龍以外之人於審判外之陳述，檢察官
    、被告於本院審理時對於證據能力均不爭執，迄言詞辯論終
    結前亦未聲明異議，本院審酌上開證據資料作成時之情況，
    尚無違法不當及證明力明顯過低之瑕疵，而認為以之作為證
    據應屬適當，依刑事訴訟法第159條之5規定，均有證據能力
    。
二、本判決所引用之卷內其餘所有卷證資料，並無證據證明係公
    務員違背法定程序所取得，檢察官、被告於審判程序中復未
    於言詞辯論終結前表示異議，亦均有證據能力。
貳、實體方面
一、訊據被告矢口否認有上開加重竊盜之犯行，辯稱：伊於109
    年4月1日1時至2時許騎車行經該處，想去龍湖宮參拜，但因
    雨勢過大停車於路旁避雨，之後就騎車返家，並未有侵入告
    訴人翁陳數義之店內行竊云云。經查：
  ㈠本案自助餐店於109年4月1日1時54分許，有遭他人以不詳方
    式毀損該店窗戶玻璃後，攀爬窗戶侵入店內，竊取告訴人所
    有放置在神明像上之紅包8個（內有現金1,600元）、櫃檯抽
    屜之零錢1,500元一事，訊據被告對此情不為爭執，並經告
    訴人於警詢時證述明確（見偵卷第43至47頁），且經本院勘
    驗現場監視器錄影畫面為真（見本院卷第203至209頁之勘驗
    筆錄），另有監視器錄影畫面截圖附卷可考（見偵卷第53至
    59頁，本院卷第215至221頁），此部分事實，洵值認定。
  ㈡而經本院勘驗案發現場及路口監視器錄影畫面之結果，被告
    於109年4月1日1時53分許騎乘機車行駛至現場附近之道路旁
    ，當時正在下雨，約1時56分許（即3分鐘後）有1名不詳人
    士沿道路行走至本案自助餐店外之窗戶旁，並從窗戶進入本
    案自助餐店內，此期間僅有一輛大貨車行經該處；嗣於同日
    2時6分許，該名不詳人士再從窗戶爬出本案自助餐店，再沿
    道路行走離開，隨後被告即於同日2時8分許（即2分鐘後）
    騎乘機車沿道路行駛離去一情，有本院勘驗筆錄、監視器錄
    影畫面截圖附卷可考（見本院卷第203至209、215至221頁）
    ，並經被告當庭自承監視器錄影畫面中顯示騎乘機車之人為
    被告無誤（見本院卷第205至206、209頁）。是依據事發當
    日之客觀環境，當時為雨天、天候不佳，且正值凌晨1時至2
    時許，路上除被告騎乘之機車外，並未有其他人車於該處停
    留，而被告騎乘之機車停置在路旁後，於3分鐘後即有1名不
    詳人士行走至本案自助餐店外，並毀損該店之窗戶玻璃後，
    攀爬窗戶侵入店內；嗣後該人再沿相同路徑爬出店外、沿道
    路離開後，被告隨即於2分鐘後騎乘機車離去。則審酌被告
    騎乘機車至道路旁、與侵入本案自助餐店行竊之人出現、實
    行犯罪之時間、地點密接性；與該人離開本案自助餐店後隨
    即呈現被告騎乘機車離去之結果，本院認自僅有可能係由被
    告將機車停靠路旁、下車後，徒步行走至本案自助餐店，並
    毀損窗戶玻璃後入內行竊。
  ㈢被告雖辯稱當時是從竹北出發，要前往龍湖宮拜拜，但因雨
    勢過大，所以將車輛停放至路旁之遮雨棚，一下子就離開了
    ，並沒有去拜拜云云。然案發之時為凌晨1時至2時許，並非
    一般宮廟開放民眾參拜之時間，且被告亦自承知悉龍湖宮係
    5時許方開放參拜（見本院卷第212頁），顯見被告應無刻意
    選擇該時至宮廟拜拜之道理；且事發當日天氣陰雨，被告又
    是騎乘機車上路，一遇雨勢過大即有全身淋濕不適、輪胎打
    滑之危險存在，依常情豈有可能於深夜無人、天候不佳之時
    段，特意從新竹縣之竹北市騎乘機車前往位於苗栗縣造橋鄉
    之龍湖宮參拜？再者，被告於事發現場附近停留約10多分鐘
    後，即騎乘機車沿原路離去，並未繼續前往原定之龍湖宮拜
    拜【此情有被告之供述可參，並與監視器攝得被告離去之路
    線相符（見偵卷第51頁之被告路線圖）】，但被告停車之地
    點，距龍湖宮僅5分鐘車程（見本院卷第195、197頁之GOOGL
    E路線圖），被告既特意從新竹縣竹北市遠道前來參拜，為
    何在距離僅5分鐘車程之處，即掉頭離去而未繼續前往？是
    被告騎乘機車停置於事發地點之原因、目的為何，實為可議
    ，更可見絕非如被告所辯。
  ㈣被告又辯稱案發現場遺留之鞋印，與其穿著之鞋子印文不同
    。查本案經苗栗縣警察局竹南分局鑑定之結果，現場遺留之
    鞋印與被告住處屋內之鞋子印文均不相同，固有苗栗縣警察
    局竹南分局偵查隊職務報告、照片可佐（見偵卷第157至173
    頁）；但員警至被告住處搜尋鞋子、比對印文之日為109 年
    10月8日，距本案事發時即109年4月1日已逾半年，且被告業
    於109年9月3日因本案涉犯竊盜罪經警通知接受詢問，是被
    告於該時已知悉員警正就本案竊盜案件進行調查中，且依據
    現場監視器畫面，合理懷疑被告涉案嫌疑重大，是被告於接
    受員警之詢問後，為脫免罪責而將事發當日使用之衣物、鞋
    子等物品丟棄、隱藏，以避免遭警方查緝，亦非不可想像，
    自不能因現場遺留之鞋印與被告遭警方搜尋住處時發現之鞋
    子印文不符，而認被告無違犯本案之可能。
  ㈤從而，依據本案卷內之證據資料互相比對，堪認於事發當時
    遭監視器攝錄毀損本案自助餐店之窗戶玻璃後，攀爬窗戶侵
    入店內，竊取紅包8個（內有現金1,600元）、櫃檯抽屜之零
    錢1,500元之人，確係被告無疑；被告所辯顯與事理相違，
    不足採信。故本案事證明確，被告犯行堪以認定，應予依法
    論科。
二、論罪科刑：
  ㈠核被告所為，係犯刑法第321條第1項第2款之毀越門窗竊盜罪
    。被告毀壞窗戶玻璃之行為，已結合於加重竊盜罪之罪質中
    ，爰不另論毀損罪。
  ㈡按刑法第47條第1項有關累犯加重本刑之規定，不生違反憲法
    一行為不二罰原則之問題。惟其不分情節，基於累犯者有其
    特別惡性及對刑罰反應力薄弱等立法理由，一律加重最低本
    刑，於不符合刑法第59條所定要件之情形下，致生行為人所
    受之刑罰超過其所應負擔罪責之個案，其人身自由因此遭受
    過苛之侵害部分，對人民受憲法第8條保障之人身自由所為
    限制，不符憲法罪刑相當原則，牴觸憲法第23條比例原則。
    於此範圍內，有關機關應自本解釋公布之日起2年內，依本
    解釋意旨修正之。於修正前，為避免發生上述罪刑不相當之
    情形，法院就該個案應依本解釋意旨，裁量是否加重最低本
    刑，司法院釋字第775號解釋文參照。又假釋時，其中一罪
    或數罪徒刑已執行期滿，又於5年以內故意再犯有期徒刑以
    上之罪，仍成立累犯。至於執行機關將已執行期滿之罪之刑
    期與尚在執行之其餘之罪之刑期合併計算其假釋最低執行期
    間，係在分別執行（即接續執行）之情形下，為受刑人之利
    益，合併計算其假釋期間。惟假釋制度與累犯規定之功能、
    立法目的均有異，應分別觀察，自不能因假釋之計算方法，
    即推論業已執行期滿之徒刑，尚未執行完畢（最高法院108
    年度台上字第4225號判決意旨參照）。查被告前因懲治盜匪
    條例、竊盜、麻醉藥品管理條例等案件，經法院分別判處罪
    刑確定，並經法院裁定應執行有期徒刑12年4月，於100年7
    月1日縮短刑期假釋出監，嗣經撤銷假釋，尚餘殘刑2 年10
    月又23日（下稱甲案）；又因竊盜案件，經法院分別判處有
    期徒刑5月、6月確定，並經本院以103年度聲字第96號判決
    處有期徒刑10月（下稱乙案）；又因竊盜案件，經法院分別
    判決處有期徒刑1年、4月（共3罪）、10月、8月、3月確定
    ，並經臺灣桃園地方法院以104年度聲字第2151號裁定應執
    行有期徒刑3年3月（下稱丙案），上開甲、乙、丙案經接續
    執行，於108年8月5日縮短刑期假釋出監（甲、乙案部分業
    於106年5月9日執行完畢，本案事發時仍於假釋期間內），
    有臺灣高等法院被告前案紀錄表在卷可考。依據上開判決意
    旨，被告於受甲、乙案之有期徒刑執行完畢後，5年內故意
    再犯本案有期徒刑以上之罪，自構成累犯。本院考量被告前
    已有多次侵害他人財產法益之竊盜罪行，竟仍不能自制，再
    為本案犯行，足見其毫不重視他人對財產之所有權利，對於
    刑罰反應力薄弱，而重覆再犯同質性之本案竊盜罪，應依刑
    法第47條第1項規定加重其刑。
  ㈢爰以行為人之責任為基礎，審酌被告正值青壯年，且非無一
    般工作能力，竟不循正當途徑獲取財物，恣意毀損他人房屋
    之窗戶玻璃後入內行竊，顯然欠缺尊重他人財產權之觀念，
    對於社會秩序損害非微，所為實應非難；兼衡其犯罪之動機
    、手段、目的，及自陳國中肄業之智識程度、現從事臨時工
    、每日收入約1,100元，與父親同住之家庭生活狀況（見本
    院卷第212至213頁）等一切情狀，量處如主文第1項所示之
    刑，以資懲儆。
三、沒收部分：
    被告竊得之紅包8個（內有現金1,600元）、櫃檯抽屜之零錢
    1,500元，乃屬被告本案犯行所得之財物，而未扣案，亦未
    合法發還被害人。本院審酌紅包8個若扣除內裝之現金外，
    紅包袋本身價值甚微，不論沒收或追徵與否，均無礙本案對
    於被告不法行為之評價與非難、或刑罰之預防及矯治目的，
    並衡酌避免徒增執行沒收困難、耗費司法資源，認沒收欠缺
    刑法上之重要性，爰依刑法第38條之2第2項，不予宣告沒收
    或追徵；至被告竊得之現金共計3,100元，爰依刑法第38條
    之1第1項前段、第3項之規定宣告沒收，並諭知於全部或一
    部不能沒收或不宜執行沒收時，追徵其價額。
據上論斷，應依刑事訴訟法第299條第1項前段，刑法第321條第1
項第2款、第47條第1項、第38條之1第1項前段、第3項，刑法施
行法第1條之1第1項，判決如主文。
本案經檢察官黃嘉生、徐一修提起公訴，檢察官馮美珊、林宜賢
到庭執行職務。
中　　華　　民　　國　 110　　年　　9   　月　　29  　日
                  刑事第四庭  法  官  申惟中
以上正本證明與原本無異。　　　　　　　　　　　　　　　　如不服本判決應於收受判決後20日內向本院提出上訴書狀，並應敘述具體理由。其未敘述上訴理由者，應於上訴期間屆滿後20日內向本院補提理由書(均須按他造當事人之人數附繕本)「切勿逕送上級法院」。告訴人或被害人如對本判決不服者，應具備理由請求檢察官上訴，其上訴期間之計算係以檢察官收受判決正本之日期為準。　　　　　　　　　　　　　　　　　　　　　　　   　　　　　　　　　　　　　書記官　陳邦旗　　　　　　
中　　華　　民　　國　　110 　年　　9 　　月　　29　　日

附錄本案論罪科刑法條：
中華民國刑法第321條
犯前條第 1 項、第 2 項之罪而有下列情形之一者，處 6 月以
上 5 年以下有期徒刑，得併科 50 萬元以下罰金：
一、侵入住宅或有人居住之建築物、船艦或隱匿其內而犯之。
二、毀越門窗、牆垣或其他安全設備而犯之。
三、攜帶兇器而犯之。
四、結夥三人以上而犯之。
五、乘火災、水災或其他災害之際而犯之。
六、在車站、港埠、航空站或其他供水、陸、空公眾運輸之舟、
    車、航空機內而犯之。
前項之未遂犯罰之。